【裁判字號】    95,易,640
【裁判日期】    951017
【裁判案由】    竊盜
【裁判全文】
臺灣士林地方法院刑事判決               95年度易字第640號
公  訴  人  臺灣士林地方法院檢察署檢察官
被      告  乙○○
選任辯護人  蘇誌明律師
上列被告因竊盜案件，經檢察官聲請簡易判決處刑（95年度偵字
第2439號），本院士林簡易庭（95年度士簡字第565 號）認不宜
以簡易判決處刑，簽移本院刑事庭改以通常程序判決如下：
    主  文
乙○○無罪。
    理  由
一、聲請意旨略以：被告乙○○係址設臺北縣金山鄉○○村○○
    路389 巷2 號1 樓北海岸有線電視股份有限公司（下稱北海
    岸公司）副總經理，負責北海岸公司有線電視收視戶設備裝
    設、維修，竟意圖為第3 人不法之所有，於不詳時日，在臺
    北縣淡水鎮桂花樹1 之14至16號頂樓，未經該大樓住戶同意
    ，逕自架設有線電視網路放大器及電源供應器，竊得該處大
    樓公共樓梯間之電能供北海岸公司所有之上開設備運轉之用
    ，嗣該大樓住戶丙○○於民國94年7 月間發覺大樓公共用電
    量有異，經派員量測，始發覺上情。因認被告涉犯刑法第
    320 條第1 項竊盜罪嫌。
二、按犯罪事實應依證據認定之，無證據不得認定犯罪事實；又
    不能證明被告犯罪者，應諭知無罪之判決，刑事訴訟法第15
    4 條第2 項、第301 條第1 項分別定有明文。又事實之認定
    ，應憑證據，如未能發現相當證據，或證據不足以證明，自
    不能以推測或擬制之方法，為裁判基礎（最高法院40年臺上
    字第86號判例參照）；且認定犯罪事實所憑之證據，雖不以
    直接證據為限，間接證據亦包括在內，然而無論直接證據或
    間接證據，其為訴訟上之證明，須於通常一般之人均不致有
    所懷疑，而得確信其為真實之程度者，始得據為有罪之認定
    ，倘其證明尚未達到此一程度，而有合理之懷疑存在而無從
    使事實審法院得有罪之確信時，即應由法院為諭知被告無罪
    之判決（最高法院76年台上字第4986號判例參照）。
三、公訴人認被告涉犯竊盜罪嫌，無非以：被告供述北海岸公司
    於上址裝設有線電視網路放大器及電源供應器等情，與證人
    即住戶丙○○、員工甲○○之證詞大致相符，且有現場相片
    附卷可證，資為論據。訊據被告堅決否認有竊電犯行，辯稱
    ：起訴之有線電視網路放大器及電源供應器係84年間裝設，
    然其於92年12月1 日始到職，因此不知公司在上址裝設有線
    電視網路放大器及電源供應器之事；其迄於94年8 月間因住
    戶投訴，始知前情，並陸續與住戶進行協商，嗣於94年12月
    間因協商破裂，依住戶要求於94年12月底前拆除，並無竊電
    之不法所有意圖等語。
四、經查：
    (1)公訴人所指竊用電能之有線電視網路放大器及電源供應器
      裝設於上址之時間，約距今十年以上等情，業據證人即住
      戶丙○○到庭結證屬實（本院95年11月1 日審判筆錄第4
      頁）。而被告係於92年12月1 日始接任有線電視公司副總
      經理，亦有人事令在卷可按，核與證人即北海岸公司員工
      甲○○所述：被告係90幾年以後才於公司任職等情相符（
      上述審判筆錄第6 頁）。顯見上開竊用電能之有線電視網
      路放大器、電源供應器，於被告到職前，於84、85年以前
      即由公司決策裝設，難認與被告有涉。公訴人單以被告事
      後出面協調損害賠償事宜，遽認被告任北海岸公司副總經
      理期間，未經同意於上址裝設有線電視網路放大器及電源
      供應器竊用電能云云，顯與現存卷證不符，難認有據。
    (2)再被告於任職副總經理期間，經住戶反映得知上情後，即
      代表公司與住戶多次協調，雙方協議北海岸公司於94年12
      月底前拆除前開設備，北海岸公司即於94年12月29日拆除
      等情，亦據證人丙○○陳證明確（本院同日審判筆錄第4
      、8 頁）。是被告知悉前情後，僅基於副總經理職責，代
      表公司與住戶協商損害賠償、拆除機器事宜；依現存事證
      ，尚難認被告於協調期間有竊用電能之主觀犯意及決策行
      為。
五、綜上所述，公訴人所指竊用電能之有線電視網路放大器及電
    源供應器，早於被告任職前之84、85年間以前即經北海岸公
    司裝設於上址，是依現存卷證資料，尚難認被告自始有決策
    或親自裝設上開機器竊取電能之主觀犯意或客觀犯行。公訴
    人未察此情，遽認事後代表公司出面商談民事賠償事宜之副
    總經理即被告為竊用電能之行為人，容有誤會。此外，復查
    無其他積極證據足資證明被告有公訴人所指之竊用電能犯意
    及犯行。揆諸前開說明，即應為被告無罪之諭知。
據上論斷，應依刑事訴訟法第452 條、第301 條第1 項，判決如
主文。
本案經檢察官張世和到庭執行職務
中    華    民    國    95    年    10    月    17    日
                  刑事第五庭  審判長法  官  杜惠錦
                                    法  官  馬傲霜
                                    法  官  朱瑞娟
以上正本證明與原本無異。
如不服本判決，應於判決送達後10日內，向本院提出上訴狀。
                                    書記官  丁梅芬
中    華    民    國    95    年    11    月    23    日


司法院資訊處製作；財團法人民間司法改革基金會備份。
